【裁判字號】    95,簡上緝,2
【裁判日期】    950428
【裁判案由】    洗錢防制法
【裁判全文】
臺灣板橋地方法院刑事判決             95年度簡上緝字第2號
上  訴  人  臺灣板橋地方法院檢察署檢察官
被      告  乙○○
上列上訴人因被告詐欺等案件，不服本院中華民國94年3 月11日
作出的94年度簡字第508 號第1 審判決（聲請簡易判決處刑書案
號：臺灣板橋地方法院檢察署檢察官94年度速偵字第24號）提起
上訴暨移送併案審理（臺灣板橋地方法院檢察署94年度速偵字第
384 號、臺灣臺北地方法院檢察署95年度偵緝字第716 號），本
院管轄第2 審的合議庭，改依通常程序自為第1 審程序審理，判
決如下：
    主  文
原判決撤銷。
乙○○連續幫助以犯詐欺取財罪為常業，累犯，處有期徒刑拾月
。
犯罪所得新臺幣伍仟元均沒收，如全部或一部不能沒收時，以其
財產抵償之。
    事  實
一、乙○○曾有偽造文書、竊盜、麻藥、毒品等前科，最後1 次
    在民國（下同）89年間，因毒品案件，經臺灣臺南地方法院
    於90年3 月1 日以90年度易字第190 號判決判處有期徒刑7
    月，91年9 月16日執行完畢（於本案構成累犯）。而乙○○
    仍然沒有悔誤，且他也能夠預見到提供自己的帳戶給不相識
    的人來使用，會有可能掩飾、隱匿詐欺犯罪集團，因為常業
    詐欺犯罪所得的財物，進而使偵查犯罪機關難以發現該犯罪
    集團的不法行徑而逍遙法外，竟然仍基於幫助洗錢跟常業詐
    欺的概括一貫性的犯罪意思，於如附表所示的時間、地點，
    將自己所申辦的如附表編號1 、4 、5 帳戶於93年12月2 、
    3 日的某一個不詳的時間，在臺北縣板橋市○○街四維公園
    內，將申請領得的上開存摺、印鑑及金融卡等存提款所需要
    的物件，以新臺幣（下同）5,000 元的價錢賣給了年籍姓名
    都不詳而自稱為「阿文」的成年男子，作為常業詐欺犯罪集
    團用作詐騙他人匯入款項使用，以幫助常業詐欺集團掩飾、
    隱匿該集團重大犯罪所得的財物，而如附表編號1 、4 、5
    所示的被害人等，則依該詐欺集團成員作出的相關欺瞞手腕
    而陷於錯誤，遂依據該集團成員的指示方式匯入如附表編號
    1 、4 、5 所示的款項金額，該集團人員在知道這些款項已
    經匯入上述乙○○的帳戶後，隨即將款項提領一空，之後，
    被害人等發現被騙報警處理，乙○○上述的帳戶則經警方通
    知金融主管機關列為警示帳戶，嗣乙○○於94年1 月5 日13
    時45分左右，到臺北縣板橋市○○路○ 段6 號的國泰世華商
    業銀行，要補辦存摺簿及提款卡時，經該行人員查詢電腦資
    料，顯示乙○○為警示帳戶的犯罪嫌疑人，遂以電話通知警
    方到達現場逮捕乙○○，始悉上情。
二、案經臺北縣政府警察局海山分局移由臺灣板橋地方法院檢察
    署檢察官聲請簡易判決處刑，與同分局移由臺灣板橋地方法
    院檢察署檢察官，以及由臺北市政府警察局松山分局移送臺
    灣臺北地方法院檢察署檢察官移送併案審理。
    理  由
一、玆就本院認定被告乙○○有如上所述犯罪的證據跟得心證的
    理由，詳細說明如下：
(一)、上述的犯罪事實，已經被告乙○○於偵審中都坦白承認在案
    ，這跟證人戊○○、丙○○、丁○○、甲○○（以上兼具為
    被害人身分），以及證人王添福、陳韋靜等證述情節都是相
    符的，並有匯款單、存摺印鑑卡、身分證影本、存摺明細，
    安泰銀行板橋分行銀行帳戶之存提紀錄，被告的全國金融機
    構開戶資料、國泰世華商業銀行華江分行000000000000號帳
    戶之開戶紀錄暨自動櫃員機儲戶交易明細表、94年4 月21日
    國泰世華商業銀行華江分行函暨附件被告000000000000000
    號帳號基本資料及交易明細、中華郵政股份有限公司板橋郵
    局94年5 月4 日函暨附件被告0000000 號帳戶立帳申請書、
    交易明細等證據材料在卷可稽（被害人、匯款日期、詐騙方
    法、詐騙金額、轉帳方式，以及認定事實所憑證據，均詳見
    附表所載）都可以作為佐證。因此，根據上述的說明，足以
    認定被告的自白與事實相符而可被採信的。
(二)、又洗錢防制法的制定，目的在於防止特定重大犯罪不法所得
    的資金或財產，藉由洗錢行為（諸如經由各種金融機關或其
    他交易管道），轉換成為合法來源的資金或財產，切斷資金
    與當初犯罪行為的關連性，掩飾、隱匿犯罪行為或該資金不
    法來源的本質，使偵查機關無法藉由資金的流向追查犯罪行
    為人，其所保護者為國家對特定重大犯罪的追訴及處罰法益
    。又洗錢行為係指行為人為掩飾或隱匿自己重大犯罪所得財
    物或財產上的利益（洗錢防制法第2 條第1 款），或行為人
    掩飾、收受、搬運、寄藏、故買或牙保他人因重大犯罪所得
    財物或財產上的利益（同法第2 條第2 款），除利用不知情
    的合法管道（例如金融機關）外，其他使所得財物或利益的
    來源合法化，或改變該財物或利益的不法本質，以避免追訴
    處罰的掩飾、藏匿特定重大犯罪所得財產或利益的行為都是
    屬於洗錢的行為，這是洗錢防制法立法的主要目的，應予以
    說明。
(三)、而金融機構接受民眾申請開設帳戶，請領存摺及金融卡，係
    針對個人身分的社會信用而予以資金流通的便利，有強烈的
    屬人性格，而金融帳戶作為個人理財工具，申請開設並沒有
    任何特殊的限制，一般民眾皆得以存入最低開戶金額的方式
    申請取得，且同一個人都可以在不同的金融機構申請多個存
    款帳戶使用，是眾所週知的事實，如果遇不熟識之人委託以
    自己名義來申請帳戶，再向他蒐集金融帳戶使用，就是非常
    不尋常的事情，根據一般健全生活經驗的常情認知觀察，提
    供帳戶的人，對於該等帳戶是不是供作合法的使用，當然會
    起懷疑的心理，更應該謹慎的處理。且自政府開放金融業申
    請設立後，金融機構大量增加，使一般人申請存款帳戶更是
    極為容易跟便利，因此除非活期存款帳戶使用人欲將帳戶充
    作犯罪之用，這是銀行接受民眾申請不加思索，造成的社會
    亂象的源流的一個；否則，一般充作正常使用的活期存款帳
    戶，並沒有要向他人購買的必要性存在，這是一般人都知道
    的常識，何況被告又是跟那個不詳姓名年籍的人都不認識，
    而在今日的社會，利用電話、手機簡訊、寄送得獎通知等等
    的方式作出常業詐欺的案件層出不窮，新聞媒體對於這類詐
    欺取財犯罪集團大量收購他人存款帳戶（俗稱人頭戶）以為
    取得詐欺款項的方法，且事後隨即提領一空，致難以由該銀
    行帳戶藉以進一步追查實際提款人（因銀行帳戶出賣人與該
    詐欺集團間互不相識，本案被告出賣他的金融帳戶即屬一例
    ）的情形多有傳播，例如防詐欺的「165 」專線，並已為臺
    灣社會經驗常見的不良現象，以被告的社會經驗，對於出售
    本身銀行帳戶可以供作他人為常業詐欺的不法使用並藉以掩
    飾或隱匿該犯罪所得當然有所認識，那麼被告對於該不詳姓
    名年籍的人，可能以他出售的銀行帳戶做為向他人詐取財物
    使用，及以該帳戶掩飾、隱匿該不詳姓名年籍的人等人因自
    己犯常業詐欺罪所得財物，避免遭查獲等情，更是難以說是
    不知道的，足徵被告確已預見該姓名年籍不詳的人等係以其
    出售的銀行帳戶充為犯罪使用，並作為掩飾或隱匿犯罪所得
    財物之用。而被告出售本身申請領得的銀行存摺、金融卡、
    身分證件等，交由不詳姓名年籍成年人所主導的犯罪集團成
    員，收集被告帳戶、存摺、金融卡等物，並以刊登報紙廣告
    或電話方式，對社會大眾詐騙財物，施用詐術的對象非常廣
    泛，且這是有組織、有計劃的欺詐行為，足以看出該集團都
    是恃此種詐欺他人財物的方式維生，而以此詐欺為常業，這
    就是洗錢防制法第3 條第1 項第5 款所稱的刑法第340 條的
    「重大犯罪」，並沒有疑問的。被告對年籍不詳認識又不是
    很深入的人，也沒有查明出售帳戶給「阿文」的實際用途，
    竟輕率的在2 天內陸續賣多個帳戶，提供多個帳戶給同1 個
    人，顯然與社會一般人的生活經驗常情有所違背，因此，可
    以確信被告對於「阿文」等人或輾轉予其他的人持他帳戶存
    摺，係用以掩飾因該常業詐欺集團犯常業詐欺罪所得，應該
    已經有所認識，故被告他對於該常業詐欺集團的常業詐欺犯
    行，具有幫助的故意，也是可以被認定的；而被害人所匯入
    的款項係常業詐欺的犯罪所得之物，被告上開銀行帳戶，則
    是掩飾或隱匿該姓名年籍不詳的人組成的詐欺集團，因自己
    常業詐欺犯罪所得之帳戶，也是非常明確而沒有疑問的。因
    此，被告上述的犯行，是可以被積極肯定的認定。
二、承接上面所講的，被告有出售上開銀行帳戶的行為，而對方
    付給被告的報酬原來是約定每本1,500 元，而他實際上則僅
    得到5,000 元，他所得的利益很少，尚難認為被告有將實施
    常業詐欺犯行的人所作出掩飾、隱匿的洗錢犯罪構成要件行
    為當作是自己犯罪行為的共同犯罪意思，僅能認被告係基於
    幫助洗錢的故意而出售、交付上開銀行帳戶，便利該「阿文
    」等人所組成的詐騙集團遂行其共同「掩飾」或「隱匿」因
    自己常業詐欺犯罪所得的財物或予以助力的洗錢構成要件以
    外的行為，自屬犯洗錢防制法第9 條第1 項、刑法第30條第
    1 項前段的幫助共同掩飾、隱匿因自己重大犯罪所得財物罪
    。易言之，不詳姓名年籍的成年人所屬的犯罪集團係以詐欺
    為常業，業經認定如前，被告以為他人洗錢及幫助常業詐欺
    的犯意，提供存摺、金融卡及提款密碼，供該犯罪集團掩飾
    此重大犯罪所得，而參與該集團常業詐欺犯罪構成要件行為
    以外之行為。核被告乙○○所作出的上述行為，係犯刑法第
    30條第1 項、第340 條的幫助常業詐欺罪，及刑法第30條第
    1 項、洗錢防制法第2 條第1 款、第3 條第1 項第5 款、第
    9 條第1 項幫助洗錢罪。另原聲請簡易判決處刑書引述洗錢
    防制法第9 條第2 項一節，然就如以上本院的論述，已有誤
    解，但社會基本事實仍然相同，因此起訴的法條，應予以變
    更；又被告是以1 個行為同時觸犯上述2 個罪名，為不同種
    類的想像競合犯，應依刑法第55條的規定，從一重以幫助常
    業詐欺罪處斷，被告在2 天內作出以上2 個行為，時間緊接
    ，方式也相同，所犯的犯罪構成要件也相同，顯然就是基於
    一個一貫性的犯意所作出的犯罪行為，為連續犯，應依據刑
    法第56條規定加重其刑。而被告有如上所述前科，並經法院
    判處罪刑並執行完畢，有本院95年4 月7 日列印的臺灣高等
    法院被告前案紀錄表附卷可稽，是他於有期徒刑的執行完畢
    後5 年內，再犯本件有期徒刑以上刑的罪，為累犯，應依刑
    法第47條的規定，加重其刑。而被告係基於幫助的意思，參
    與常業詐欺以外的行為，為幫助犯，依刑法第30條第2 項的
    規定減輕其刑。另被告於偵查中暨審判中，均能就自己涉犯
    幫助洗錢的犯罪行為作出從實的供述，所以有洗錢防制法第
    9 條第5 項後段減輕其刑規定的適用，因此依據這項規定遞
    減輕其刑；又有多個加重或減輕的，應依先加後減的原則來
    處理。本院幾經審酌被告的素行、犯罪動機、手段方式，因
    為他貪圖私利提供銀行帳戶供詐騙集團成員來使用，助長詐
    騙集團財產犯罪的風氣，致民眾受騙匯出款項，實為當今社
    會層出不窮的詐財事件發生的根源，且也是因為被告提供個
    人帳戶，致使執法人員難以追查該詐騙集團的真實身分，遂
    使詐欺犯得以掩飾、隱匿詐欺所得的財物，並考量被告犯罪
    後坦承犯行的態度與所得的財物僅為5,000 元等一切行為責
    任跟行為人責任的各種情狀，酌情從輕量處如主文所寫的刑
    罰。又本案被告犯行雖係以幫助常業詐欺罪論處罪刑，然整
    體論罪中也包含了觸犯洗錢防制法的犯行，本於義務沒收的
    本旨，法院並沒有應不應該沒收的裁量權存在，則被告犯罪
    所得的財物5,000 元，仍應依洗錢防制法第12條第1 項規定
    宣告沒收，如全部或一部不能沒收時，以其財產抵償。另外
    ，如附表編號1 、4 、5 所示的存摺等物件，並沒有證據證
    明還存在，為了免於無法執行的困境，不應作出沒收的宣告
    ；另如附表編號2 、3 、6- 17 部分，如上所述，也沒有證
    據證明有被犯罪集團充作犯罪使用，正犯部分沒有成立，當
    然也不要作出沒收的宣告，都應在此作出詳細的說明。
三、本案上訴暨移送併案審理（臺灣板橋地方法院檢察署94年度
    速偵字第384 號、臺灣臺北地方法院檢察署95年度偵緝字第
    716 號）部分，經查：移送併案如附表編號1 、4-2 、5 部
    分，跟原來聲請簡易判決處刑而已由原審審理的部分（即附
    表編號4-1）， 具有裁判上一罪的關係存在，本院基於審判
    不可分的原則，應該併案審理的；但是如附表編號2 、3 、
    6-17部分，並沒有證據證明有被犯罪集團充作犯罪使用，正
    犯部分沒有成立，從犯也就無從成立，故檢察官就這個部分
    所作出上訴暨移送併案的動作，是沒有理由的，這部分原來
    雖應作出無罪的判決，然就裁判上一罪的法律上意義來觀察
    ，應不再作出無罪的判決，附帶說明。
四、如上所述，原審以被告犯行明確，依法予以論罪科刑，固然
    沒有違失。但(一)、原審就如上所述的上訴暨併案部分的事實
    （即附表編號1 、4-2 、5 部分），未及審理，容有疏漏；
    (二)、而就法律的適用來觀察，我們細究了洗錢防制法第2 條
    的規定，可以知道，該法條所稱的洗錢，是指下列行為：
    掩飾或隱匿因自己重大犯罪所得財物或財產上利益者。掩
    飾、收受、搬運、寄藏、故買或牙保他人因重大犯罪所得財
    物或財產上利益者。而所謂的重大犯罪，根據同法第3 條則
    明確規定重大犯罪的定義即所犯的罪名，就本案而言，該詐
    欺集團所犯的為常業詐欺罪，如認為被告是洗錢防制法第9
    條第1 項的洗錢罪，那麼前提則必須有符合同法第3 條屬於
    重大犯罪的法定意義類型，才可以論處該條第1 項的洗錢罪
    ，原審認被告應成立刑法第30條第1 項、洗錢防制法第9條
    第1 項的幫助他人掩飾因自己重大犯罪所得財物罪，但是又
    認為不構成幫助常業詐欺云云，前後關聯性法律的適用，容
    或有未洽。換句話說，原審認定被告的行為，是幫助掩飾因
    自己重大犯罪所得財物，逕予以適用刑法第30條、洗錢防制
    法第9 條第1 項的罪行，可是又沒有說明他的行為有如何的
    構成法定「重大犯罪」意義之處，則原審在適用法律上容有
    未盡妥適的；我們就此進一步的加以闡釋，可以理解出的是
    ：原審論以被告是犯洗錢防制法第9 條第1 項的罪，但又忽
    略了適用洗錢防制法應以有同法所稱的重大犯罪為刑法常業
    詐欺罪的法意；(三)、另原聲請簡易判決處刑書僅引述洗錢防
    制法第9 條第2 項一節，然就如以上本院的論述，已有誤解
    ，因此起訴的法條，應予以變更，原審也沒有加以論述，逕
    以適用刑法第30條，洗錢防制法第9 條第1 項而予以論罪。
    (四)、再者，被告於偵查中也已經自白犯罪，原審也沒有適用
    洗錢防制法第9 條第5 項減輕其刑的規定；(五)、又被告有累
    犯的情形，也未見論述援引刑法第47條為加重其刑法條的適
    用依據；(六)、被告並沒有得為緩刑的依據，原判決復援引刑
    法第74條第1 款的規定等，以上原來第1 審的認定事實跟法
    律的適用都有違失，已屬判決違背法令，自應由本院將原判
    決予以撤銷，並自為判決如主文第2 項、第3 項所示。
五、綜合以上的說明，原第1 審未查明被告的行為，已無從適用
    簡易判決處刑的方式審理，而誤用了簡易判決處刑的方式來
    審理，第1 審所踐行的程序容有瑕疵，為保障當事人的審級
    利益，應由本院合議庭改依通常訴訟程序審判後，撤銷原第
    1 審判決，並以第1 審法院的地位自為第1 審的判決，而當
    事人如不服本判決，均得於法定10日的上訴期間內，向管轄
    第2 審的臺灣高等法院提起上訴，附此敘明。
據上論斷，應依刑事訴訟法第455 條之1 第1 項、第3 項、第45
2 條、第369 條第1 項前段、第364 條、第300 條、第299 條第
1 項前段，洗錢防制法第9 條第1 項、第5 項後段、第12條第1
項，刑法第11條前段、第56條、第30條第1 項前段、第2 項、第
340 條、第55條、第47條第1 款，罰金罰鍰提高標準條例第1 條
前段規定，判決如主文。
本案由檢察官羅松芳、王育珍聲請簡易判決處刑，經檢察官朱學
瑛到庭執行職務。
中    華    民    國    95    年    4     月    28    日
                  刑事第十四庭審判長法  官  黎錦福
                                    法  官  曾正耀
                                    法  官  饒金鳳
上列正本證明與原本無異。
                                    書記官  蔡麗春
中    華    民    國    95    年    4     月    28    日
附錄：本案論罪科刑法條全文
洗錢防制法第9條
犯第2 條第1 款之罪者，處5 年以下有期徒刑，得併科新臺幣三
百萬元以下罰金。
犯第2 條第2 款之罪者，處7 年以下有期徒刑，得併科新臺幣五
百萬元以下罰金。
以犯前二項之罪為常業者，處3 年以上10年以下有期徒刑，得併
科新臺幣1 百萬元以上1 千萬元以下罰金。
法人之代表人、法人或自然人之代理人、受雇人或其他從業人員
，因執行業務犯前三項之罪者，除處罰行為人外，對該法人或自
然人並科以各該項所定之罰金。但法人之代表人或自然人對於犯
罪之發生，已盡力監督或為防止行為者，不在此限。
犯前四項之罪，於犯罪後六個月內自首者，免除其刑；逾六個月
者，減輕或免除其刑；在偵查或審判中自白者，減輕其刑。
洗錢防制法第12條
犯第9 條之罪者，其因犯罪所得財物或財產上利益，除應發還被
害人或第三人者外，不問屬於犯人與否，沒收之。如全部或一部
不能沒收時，追徵其價額或以其財產抵償之。
為保全前項財物或財產上利益追徵或財產之抵償，必要時，得酌
量扣押其財產。
對於外國政府、機構或國際組織依第14條所簽訂之條約或協定，
請求我國協助之案件，如所涉之犯罪行為符合第3 條所列之罪，
雖非我國偵查或審判中者，亦得準用前二項之規定。
中華民國刑法第340條
以犯第339 條之罪為常業者，處一年以上七年以下有期徒刑，得
併科五萬元以下罰金。
附表、被告出售帳戶暨被害人匯款明細一覽表：
┌──┬──────┬────────┬────┬──────┬────┐
│編號│金融機構名稱│ 開  戶  日  期 │被 害 人│匯 款 方 式 │匯款日期│
│    │／帳號、戶名├────────┤姓    名│            │暨金額  │
│    │            │ 出售帳戶時、地 │        │            │        │
│    │            │ 暨 所 得 金 額 │        │            │        │
├──┼──────┼────────┼────┼──────┼────┤
│1   │中華郵政股份│民國（下同）82年│戊○○  │在桃園縣龜山│93年12月│
│    │有限公司板橋│12月30日        │        │鄉民安郵局，│8日／   │
│    │莒光郵局／  ├────────┤        │以自己所有之│50,000元│
│    │帳號：第0311│93年12月2 、3 日│        │金融機構帳戶│        │
│    │0000000000號│的不詳時間，在臺│        │（帳號不詳）│        │
│    │，戶名：陳德│北縣板橋市○○街│        │，轉帳匯款至│        │
│    │財          │四維公園內，以新│        │左列帳戶。  │        │
│    │            │臺幣（下同）1,50│        │            │        │
│    │            │0 元出售於不詳姓│        │            │        │
│    │            │名年籍、自稱「阿│        │            │        │
│    │            │文」之成年男子。│        │            │        │
│    │            │《94年速偵字第38│        │            │        │
│    │            │4 號移送併案部分│        │            │        │
│    │            │；開戶暨交易明細│        │            │        │
│    │            │資料均附於本院原│        │            │        │
│    │            │94年簡上字第208 │        │            │        │
│    │            │號卷》          │        │            │        │
├──┼──────┼────────┼────┼──────┼────┤
│2   │上海商業儲蓄│89年8月25日     │不明    │不明        │不明    │
│    │銀行華江分行├────────┤        │            │        │
│    │／          │93年12月2 、3 日│        │            │        │
│    │帳號：第8494│的不詳時間，在臺│        │            │        │
│    │號，戶名：陳│北縣板橋市○○街│        │            │        │
│    │德財        │四維公園內，以1,│        │            │        │
│    │            │500 元出售於不詳│        │            │        │
│    │            │姓名年籍、自稱「│        │            │        │
│    │            │阿文」之成年男子│        │            │        │
│    │            │。《開戶資料附於│        │            │        │
│    │            │94年偵字第14318 │        │            │        │
│    │            │號卷25至27頁》  │        │            │        │
├──┼──────┼────────┼────┼──────┼────┤
│3   │台新國際商業│92年12月18日    │不明    │不明        │不明    │
│    │銀行／      ├────────┤        │            │        │
│    │帳號不明，戶│93年12月2 、3 日│        │            │        │
│    │名：乙○○  │的不詳時間，在臺│        │            │        │
│    │            │北縣板橋市○○街│        │            │        │
│    │            │四維公園內，以1,│        │            │        │
│    │            │500元出售於不詳 │        │            │        │
│    │            │姓名年籍、自稱「│        │            │        │
│    │            │阿文」之成年男子│        │            │        │
│    │            │。《上訴意旨；開│        │            │        │
│    │            │戶資料附於94年偵│        │            │        │
│    │            │字第14318號卷23 │        │            │        │
│    │            │至24頁》        │        │            │        │
├──┼──────┼────────┼────┼──────┼────┤
│4   │國泰世華商業│93年11月29日    │1-丙○○│至臺中縣神岡│93年12月│
│    │銀行華江分行├────────┤        │鄉圳堵村神清│14日／  │
│    │／          │93年12月2 、3 日│        │路199 號「合│30,000元│
│    │帳號：第0130│的不詳時間，在臺│        │作金庫銀行圳│        │
│    │00000000000 │北縣板橋市○○街│        │堵分行」填寫│        │
│    │號，戶名：陳│四維公園內，以1,│        │匯款單後，將│        │
│    │德財        │500 元出售於不詳│        │30,000元匯入│        │
│    │            │姓名年籍、自稱「│        │左列帳戶。  │        │
│    │            │阿文」之成年男子├────┼──────┼────┤
│    │            │。《94年速偵字第│2-丁○○│以自己所有之│93年12月│
│    │            │24號原聲請簡易處│        │第0000000000│16日／  │
│    │            │刑部分、臺灣臺北│        │7 號帳戶，轉│60,000元│
│    │            │地方法院檢察署95│        │帳匯款至左列│        │
│    │            │年偵緝字第716號 │        │帳戶。      │        │
│    │            │移送併案部分；開│        │            │        │
│    │            │戶及交易明細資料│        │            │        │
│    │            │均附於本院原94年│        │            │        │
│    │            │簡上字第208 號卷│        │            │        │
│    │            │》              │        │            │        │
├──┼──────┼────────┼────┼──────┼────┤
│5   │安泰商業銀行│93年11月29日    │甲○○  │臺北富邦商業│93年12月│
│    │／          ├────────┤        │銀行（原為臺│6日／   │
│    │帳號：第0132│93年12月2 、3 日│        │北銀行）第51│83,900元│
│    │0000000000號│的不詳時間，在臺│        │0000000000號│        │
│    │，戶名：陳德│北縣板橋市○○街│        │            │        │
│    │財          │四維公園內，以1,│        │            │        │
│    │            │500元出售於不詳 │        │            │        │
│    │            │姓名年籍、自稱「│        │            │        │
│    │            │阿文」之成年男子│        │            │        │
│    │            │。《94年偵字第  │        │            │        │
│    │            │14318號移送併案 │        │            │        │
│    │            │部分，開戶資料附│        │            │        │
│    │            │於該卷7 至12頁》│        │            │        │
├──┼──────┼────────┼────┼──────┼────┤
│6   │臺灣土地銀行│93年11月29日    │不明    │不明        │不明    │
│    │板橋分行／  ├────────┤        │            │        │
│    │帳號：第0500│93年12月2 、3 日│        │            │        │
│    │00000000號，│的不詳時間，在臺│        │            │        │
│    │戶名：乙○○│北縣板橋市○○街│        │            │        │
│    │            │四維公園內，以1,│        │            │        │
│    │            │500元出售於不詳 │        │            │        │
│    │            │姓名年籍、自稱「│        │            │        │
│    │            │阿文」之成年男子│        │            │        │
│    │            │。《上訴意旨；開│        │            │        │
│    │            │戶資料附於94年偵│        │            │        │
│    │            │字第14318號卷13 │        │            │        │
│    │            │至14頁》        │        │            │        │
├──┼──────┼────────┼────┼──────┼────┤
│7   │彰化商業銀行│93年11月29日    │不明    │不明        │不明    │
│    │板橋分行／  ├────────┤        │            │        │
│    │帳號不明，戶│93年12月2 、3 日│        │            │        │
│    │名：乙○○  │的不詳時間，在臺│        │            │        │
│    │            │北縣板橋市○○街│        │            │        │
│    │            │四維公園內，以1,│        │            │        │
│    │            │500元出售於不詳 │        │            │        │
│    │            │姓名年籍、自稱「│        │            │        │
│    │            │阿文」之成年男子│        │            │        │
│    │            │。《上訴意旨；開│        │            │        │
│    │            │戶資料附於94年偵│        │            │        │
│    │            │字第14318號卷28 │        │            │        │
│    │            │至30頁》        │        │            │        │
├──┼──────┼────────┼────┼──────┼────┤
│8   │誠泰商業銀行│93年11月29日    │不明    │不明        │不明    │
│    │江子翠分行／├────────┤        │            │        │
│    │帳號：第0763│93年12月2 、3 日│        │            │        │
│    │000000000 號│的不詳時間，在臺│        │            │        │
│    │，戶名：陳德│北縣板橋市○○街│        │            │        │
│    │財          │四維公園內，以1,│        │            │        │
│    │            │500元出售於不詳 │        │            │        │
│    │            │姓名年籍、自稱「│        │            │        │
│    │            │阿文」之成年男子│        │            │        │
│    │            │。《上訴意旨；開│        │            │        │
│    │            │戶資料附於94年偵│        │            │        │
│    │            │字第14 318號卷  │        │            │        │
│    │            │36至40頁》      │        │            │        │
├──┼──────┼────────┼────┼──────┼────┤
│9   │板信商業銀行│93年11月29日    │不明    │不明        │不明    │
│    │華江分行／  ├────────┤        │            │        │
│    │帳號：第0057│93年12月2 、3 日│        │            │        │
│    │0000000000號│的不詳時間，在臺│        │            │        │
│    │，戶名：陳德│北縣板橋市○○街│        │            │        │
│    │財          │四維公園內，以1,│        │            │        │
│    │            │500元出售於不詳 │        │            │        │
│    │            │姓名年籍、自稱「│        │            │        │
│    │            │阿文」之成年男子│        │            │        │
│    │            │。《開戶資料附於│        │            │        │
│    │            │94年偵字第14318 │        │            │        │
│    │            │號卷42至48頁》  │        │            │        │
├──┼──────┼────────┼────┼──────┼────┤
│10  │中國信託商業│93年11月29日    │不明    │不明        │不明    │
│    │銀行／      ├────────┤        │            │        │
│    │帳號不明，戶│93年12月2 、3 日│        │            │        │
│    │名：乙○○  │的不詳時間，在臺│        │            │        │
│    │            │北縣板橋市○○街│        │            │        │
│    │            │四維公園內，以1,│        │            │        │
│    │            │500元出售於不詳 │        │            │        │
│    │            │姓名年籍、自稱「│        │            │        │
│    │            │阿文」之成年男子│        │            │        │
│    │            │。《開戶資料附於│        │            │        │
│    │            │94年偵字第14318 │        │            │        │
│    │            │號卷52至53頁》  │        │            │        │
├──┼──────┼────────┼────┼──────┼────┤
│11  │玉山銀行海山│93年11月30日    │不明    │不明        │不明    │
│    │分行／      ├────────┤        │            │        │
│    │帳號：第0587│93年12月2 、3 日│        │            │        │
│    │000000000 號│的不詳時間，在臺│        │            │        │
│    │，戶名：陳德│北縣板橋市○○街│        │            │        │
│    │財          │四維公園內，以1,│        │            │        │
│    │            │500元出售於不詳 │        │            │        │
│    │            │姓名年籍、自稱「│        │            │        │
│    │            │阿文」之成年男子│        │            │        │
│    │            │。《開戶資料附於│        │            │        │
│    │            │94年偵字第14318 │        │            │        │
│    │            │號卷19至22頁》  │        │            │        │
├──┼──────┼────────┼────┼──────┼────┤
│12  │臺灣土地銀行│93年12月1日     │不明    │不明        │不明    │
│    │／          ├────────┤        │            │        │
│    │活期儲蓄存款│93年12月2 、3 日│        │            │        │
│    │帳號：359480│的不詳時間，在臺│        │            │        │
│    │號，戶名：陳│北縣板橋市○○街│        │            │        │
│    │德財        │四維公園內，以1,│        │            │        │
│    │            │500元出售於不詳 │        │            │        │
│    │            │姓名年籍、自稱「│        │            │        │
│    │            │阿文」之成年男子│        │            │        │
│    │            │。《上訴意旨；開│        │            │        │
│    │            │戶資料附於94年偵│        │            │        │
│    │            │字第14318 號卷  │        │            │        │
│    │            │15至17頁》      │        │            │        │
├──┼──────┼────────┼────┼──────┼────┤
│13  │華僑銀行／  │93年12月15日    │不明    │不明        │不明    │
│    │活期儲蓄存款├────────┤        │            │        │
│    │帳號：008002│93年12月2 、3 日│        │            │        │
│    │00000000號，│的不詳時間，在臺│        │            │        │
│    │戶名：乙○○│北縣板橋市○○街│        │            │        │
│    │            │四維公園內，以1,│        │            │        │
│    │            │500元出售於不詳 │        │            │        │
│    │            │姓名年籍、自稱「│        │            │        │
│    │            │阿文」之成年男子│        │            │        │
│    │            │。《開戶資料附於│        │            │        │
│    │            │94年偵字第14318 │        │            │        │
│    │            │號卷31至34頁》  │        │            │        │
├──┼──────┼────────┼────┼──────┼────┤
│14  │台北富邦商業│不明            │不明    │不明        │不明    │
│    │銀行／      ├────────┤        │            │        │
│    │帳號不明，戶│93年12月2 、3 日│        │            │        │
│    │名：乙○○  │的不詳時間，在臺│        │            │        │
│    │            │北縣板橋市○○街│        │            │        │
│    │            │四維公園內，以1,│        │            │        │
│    │            │500元出售於不詳 │        │            │        │
│    │            │姓名年籍、自稱「│        │            │        │
│    │            │阿文」之成年男子│        │            │        │
│    │            │。《上訴意旨；開│        │            │        │
│    │            │戶資料附於94年偵│        │            │        │
│    │            │字第14318號卷34 │        │            │        │
│    │            │至35頁》        │        │            │        │
├──┼──────┼────────┼────┼──────┼────┤
│15  │日盛銀行／  │不明            │不明    │不明        │不明    │
│    │帳號不明，戶├────────┤        │            │        │
│    │名：乙○○  │93年12月2 、3 日│        │            │        │
│    │            │的不詳時間，在臺│        │            │        │
│    │            │北縣板橋市○○街│        │            │        │
│    │            │四維公園內，以1,│        │            │        │
│    │            │500元出售於不詳 │        │            │        │
│    │            │姓名年籍、自稱「│        │            │        │
│    │            │阿文」之成年男子│        │            │        │
│    │            │。《上訴意旨；被│        │            │        │
│    │            │告自白》        │        │            │        │
├──┼──────┼────────┼────┼──────┼────┤
│16  │台北國際商業│不明            │不明    │不明        │不明    │
│    │銀行／      ├────────┤        │            │        │
│    │帳號不明，戶│93年12月2 、3 日│        │            │        │
│    │名：乙○○  │的不詳時間，在臺│        │            │        │
│    │            │北縣板橋市○○街│        │            │        │
│    │            │四維公園內，以1,│        │            │        │
│    │            │500元出售於不詳 │        │            │        │
│    │            │姓名年籍、自稱「│        │            │        │
│    │            │阿文」之成年男子│        │            │        │
│    │            │。《上訴意旨；被│        │            │        │
│    │            │告自白》        │        │            │        │
├──┼──────┼────────┼────┼──────┼────┤
│17  │遠東國際商業│不明            │不明    │不明        │不明    │
│    │銀行／      ├────────┤        │            │        │
│    │帳號不明，戶│93年12月2 、3 日│        │            │        │
│    │名：乙○○  │的不詳時間，在臺│        │            │        │
│    │            │北縣板橋市○○街│        │            │        │
│    │            │四維公園內，以1,│        │            │        │
│    │            │500元出售於不詳 │        │            │        │
│    │            │姓名年籍、自稱「│        │            │        │
│    │            │阿文」之成年男子│        │            │        │
│    │            │。《上訴意旨；被│        │            │        │
│    │            │告自白》        │        │            │        │
├──┴──────┴────────┴────┴──────┴────┤
│被告出售上述的帳戶實際所得金額為新臺幣5,000元。                       │
└───────────────────────────────────┘


司法院資訊處製作；財團法人民間司法改革基金會備份。
